臺灣臺中地方法院民事判決　　　　　　 96年度訴字第137號
原　　　告　乙○○
被　　　告　甲○○
訴訟代理人　洪崇欽　律師
複代理人　　楊俊彥　律師
上列當事人間請求損害賠償事件（案號：95年度中簡附民字第61
號），由刑事庭移送前來，經本院於民國96年4月25日言詞辯論
終結，判決如下：
    主    文
被告應給付原告新台幣貳拾萬元及自民國九十五年九月七日起至
清償日止，按年利率百分之五計算之利息。
原告其餘之訴駁回。
本判決原告勝訴部分，於原告以新臺幣柒萬元為被告供擔保後得
為假執行；但被告如以新臺幣貳拾萬元為原告預供擔保後，得免
為假行。
原告其餘假執行之聲請駁回。
    事實及理由
壹、原告起訴主張：原告委託被告搭蓋遮雨棚，被告於民國95年
    5月18日上午11時許，前往原告住處與原告商討如何改善遮
    雨棚施工不良之情形。詎被告見原告獨自在家，認為有機可
    乘，竟意圖性騷擾，藉口欲上廁所為由，由原告帶同進入屋
    內，在1樓上2樓之樓梯口，趁原告不及抗拒，違背原告意願
    ，以其右手觸摸原告之臀部，原告因只1人在家，暫時隱忍
    不發。其後2人至原告住處客廳，繼續討論如何改善施工之
    方法，被告再次趁原告不及抗拒，違背原告意願，突然以右
    手撫摸原告之左側乳房。被告上開行為實已侵害原告之人格
    尊嚴，原告受此不法侵害，身心備受羞辱，精神承受極大打
    擊，心情非常鬱悶沮喪，導致身心痛苦異常，爰請求被告賠
    償精神慰撫金新臺幣（下同）0000000元等語。並聲明：一
    、被告應給付原告100萬元，及自95年5月18日起至清償日止
    ，按年利率5%計算之利息。二、願供擔保，請准宣告假執行
    。
貳、被告則以：原告在警詢時所供述的情節，與其95年5月24日
    松竹郵局第192號存證信函所述情節前後不一，且違反常情
    ，顯然虛偽不實；再依原告於偵查及刑事庭開庭時所述內容
    ，兩造當日在客廳所坐位置相距甚遠，被告實無可能對原告
    為襲胸之性騷擾行為，足見原告所指訴情節，違反常情及經
    驗法則；又原告所提診斷證明書及醫藥費用收據，核與本件
    訴訟無關，應由原告負舉證責任等語，資為抗辯。並聲明：
    一、請求駁回原告之訴。二、如受不利之判決，願供擔保請
    准予宣告免為假執行。
參、本件兩造不爭執之事實：
    被告因違反性騷擾防治法經檢察官起訴（案號：臺灣臺中地
    方法院檢察署95年度偵字第12743號），並經本院以95年度
    中簡字第2243號判決，判處拘役50日，被告上訴後經本院合
    議庭以96年度中簡上字第107號判決駁回上訴而確定。
肆、本件兩造關鍵爭點及關於爭點之主張如下：
一、被告是否確有如刑事判決認定之性騷擾行為？
(一)、原告主張：是，並援用刑事案卷內相關證據。
(二)、被告主張：否。
二、原告請求之損害賠償金額是否適當？
(一)、原告主張：是。
    (二)被告主張：否。
伍、法院之判斷：
一、按對他人為性騷擾者，負損害賠償責任，前項情形雖非財產
    上之損害，亦得請求賠償相當之金額，性騷擾防治法第9條
    定有明文。又按因故意或過失，不法侵害他人之權利者，負
    損害賠償責任；故意以背於善良風俗之方法，加損害於他人
    者亦同。違反保護他人之法律，致生損害於他人者，負損害
    賠償責任。又不法侵害他人之身體、健康、名譽、自由、信
    用、隱私、貞操，或不法侵害其他人格法益而情節重大者，
    被害人雖非財產上之損害，亦得請求賠償相當之金額，民法
    第184條第1項、第2項、第195條第1項前段分別定有明文。
二、本件原告起訴主張被告對其為性騷擾行為，因而請求被告應
    賠償其精神慰撫金100萬元，被告則否認有對原告為性騷擾
    之事實，並以前詞置辯。惟查：
(一)、被告於95年5月18日上午11時許，前往原告住處與原告商討
    如何改善遮雨棚施工不良之問題，見原告獨自在家，假以欲
    上廁所為由，由原告帶同進入屋內，在1樓上2樓之樓梯口，
    以其右手觸摸原告臀部，後又在原告住處客廳，被告再突然
    以右手撫摸原告之左側乳房等情，業經原告於本院刑事庭審
    理時具結證述明確（見刑事第1審卷第21頁至第23頁），再
    經刑事2審法院即本院合議庭提示上開訊問筆錄予原告閱覽
    ，亦結證稱所言屬實，並補充證稱：當時被告是直接從地毯
    上站起來，腳往前跨，伸手摸伊胸部等語（見刑事第2審卷
    第39頁），核與原告於警詢、偵查時之供述內容相符，且經
    審核原告警詢、偵訊、刑事1審及2審歷次供述，關於被告第
    1次性騷擾時係站於其後方、地點在樓梯口、當時被告係用
    右手撫摸其右邊臀部；第2次性騷擾時係在原告住家客廳、
    被告當時上完廁所後下樓來先在客廳沙發坐下、後又自行換
    坐在地毯上、之後被告又說了些原告變豐滿、要原告穿睡衣
    給伊看等騷擾言語，又突然以其右手抓住原告左側乳房等事
    件發生之細節，均彼此相符，尚無任何矛盾齟齬之處，況被
    告於刑事上訴狀中亦自承原告歷次供述並無矛盾之處（見刑
    事第2審卷第3頁），被告於警詢、偵訊、審理中復均供承其
    與原告討論遮雨棚問題時過程中右手有不小心碰觸到原告左
    側乳房之事實，而此亦與原告證述遭到觸摸臀部及胸部之情
    節相容，益徵原告前揭主張，應堪採信。再參以本件事發之
    後之95年5月21日，原告之夫曾邀被告至其住處協調，談話
    過程中被告坦承確有出手摸胸之行為，此經原告之夫於偵查
    中證述明確，並有談話錄音光碟及譯文附於刑事卷可憑，且
    稽之該錄音譯文所載，被告於被問及有沒有摸時，承認有摸
    ，且一再表示願意接受刑罰等語，被告苟如其所言僅係不慎
    碰觸原告胸部，又何須如此？且兩造均陳述過去數年原告曾
    經不止一次請被告前往施工，顯見雙方原本未有怨隙，何況
    本件事關原告之名節與顏面，苟未確有上開性騷擾之情事，
    原告應不致有設詞誣攀之舉。此外，被告雖以前詞置辯，然
    以原告所陳當時2人距離尚非甚遠，被告起身跨步走至原告
    身旁，並非難事，亦與常情或經驗法則無違，且無任何矛盾
    之處，是以，被告前揭所辯，顯為臨訟卸責之詞，不足採信
    。反之，原告所主張上開事實，即堪認定。
(二)、次查，一般人經歷相同處境，當因此受到驚嚇、同時倍感羞
    辱、沮喪與精神上之痛苦，此由原告於此事件後，自95年5
    月30日起開始至醫院門診治療（經診斷為焦慮與憂鬱混合症
    、急性壓力症），至95年7月11日共門診治療3次，醫師並建
    議宜門診追蹤即可為證，此據原告臺中榮民總醫院診斷證明
    書、醫療費用收據附卷可憑，準此，原告主張因此事件受有
    精神上痛苦，應堪認定。被告空言辯稱原告所提診斷證明書
    及醫藥費用收據，與被告性騷擾行為無關等語，尚難憑採。
(三)、綜上所述，原告以受被告上開行為之不法侵害為由，主張依
    上開法條規定請求被告賠償其精神上之損害，即屬有據，應
    予准許。爰審酌被告實施本件侵權行為之手段、機會、行為
    後之態度、對原告造成傷害及精神上痛苦之程度，並參酌兩
    造之學歷、收入、職業等一切情狀，本院認原告請求賠償慰
    撫金以200,000元為適當，逾此部分之請求，尚嫌過高，不
    應准許，應予駁回。
(四)、原告請求自95年5月18日起至清償日止，按年利率5%計算之
    利息，惟按給付無確定期限者，債務人於債權人得請求給付
    時，經其催告而未為給付，自受催告時起負遲延責任。其經
    債權人起訴而送達訴狀或依督促程序送達支付命令，或為其
    他相類之行為者，與催告有同一之效力，民法第229條第2項
    定有明文。查本件原告請求非財產上之損害賠償，核屬無確
    定期限之給付，被告（債務人）自應依上開規定，自本件起
    訴狀送達翌日（即95年9月7日）起始負遲延責任。原告前開
    請求利息之起算日，於法無據，超過部分之利息請求，應予
    駁回。
陸、本件原告勝訴部分，兩造均陳明願供擔保，請准宣告假執行
    或免為假執行，核均無不合，應予准許，爰分別酌定相當之
    擔保金額宣告之。至原告敗訴部分，其假執行之聲請，亦失
    所附麗，應予駁回，併此敘明。
柒、本案事證已臻明確，兩造其餘之陳述、攻擊方法及舉證，均
    對本判決之結果不生影響，爰不一一論述，附此敘明。
捌、結論：本件原告之訴，為一部有理由，一部無理由，爰依民
    事訴訟法第79條、第390條第2項、第392條第2項，判決如主
    文。
中　　華　　民　　國　　96　　年　　5　　月　　 16　　日
                        民事第三庭    法  官　 曹宗鼎
正本係照原本作成。
如對本判決上訴，須於判決送達後20日內向本院提出上訴狀。
中　　華　　民　　國　　96　　年　　5　　月　　 16　　日
                                      書記官
